臺灣臺中地方法院刑事判決　　　　　　　　　　　　九十一年度易字第二六七九號
　　公　訴　人　臺灣臺中地方法院檢察署檢察署檢察官
　　被　　　告　癸○○
　　　　　　　　寅○○
　　　　　　　　甲○○
　　　　　　　　丁○○
　　　　　　　　子○○
　　共　　　同
　　選任辯護人　王正喜律師
右列被告等因竊盜等案件，經檢察官提起公訴（九十年度偵字第一一九三○號、九十
一年度偵字第一八○七○號），本院判決如左：
    主  文
癸○○竊盜，處有期徒刑拾月。
寅○○、甲○○、丁○○、子○○均無罪。
    事  實
一、癸○○因不明之原因，有取得砂石之需求，明知並未取得臺中縣大安鄉○○○段
    五○九之六地號土地（地目：田）所有權人之同意（其中，黃騰億有四分之一之
    應有部分），不應挖取該土地中之砂石運往他處使用，竟仍基於為自己不法所有
    之意圖，分別自如附表所示之期間起，以每人每日新臺幣（下同）七千元之代價
    ，僱用不知情之寅○○、甲○○與丁○○等三人，由寅○○提供所有藍色三菱Ｓ
    Ｋ二○○型小型挖土機一輛，並自行以每日一千五百元之代價轉僱亦不知情之丑
    ○○擔任司機，甲○○及丁○○則分別駕駛車牌號碼七Ｊ─三七六號及ＨＷ─九
    三七號之砂石車各一輛，癸○○另委託甲○○以每日一萬元之代價，代為僱請亦
    不知情之一姓名年籍不詳成年男子，由該名男子駕駛黃色大型挖土機一輛，均依
    癸○○之指示，將機具及車輛搬運或駛至前揭土地，由丑○○及該姓名年籍不詳
    之男子分別操作挖土機，依癸○○現場之指示，先將田地內不用之表土挖開後，
    堆置於旁，再挖取表土下可用之砂石，裝載於甲○○及丁○○所駕之砂石車上，
    由甲○○及丁○○運往不明之目的地，而竊取上開田地內之砂石，並損壞該田地
    ，足以生損害於包含黃騰億在內之系爭土地所有權人。嗣於民國九十年五月三十
    一日上午八時許，甲○○及丁○○已來回載運數趟時，為證人乙○○發覺並通知
    黃騰億之妻庚○○報警，而於同日上午九時五十分許查獲（查獲時，有癸○○、
    丑○○、甲○○、丁○○四人在場，另該姓名年籍不詳之男子已先逃逸），並當
    場扣得寅○○所有之藍色挖土機及丑○○所有車牌號碼Ｂ三─○八一七號之自用
    小貨車（為丑○○來往上開土地之交通工具，並供補給挖土機所需油料用）各一
    輛（經警暫行發還；另甲○○及丁○○所駕之砂石車未予扣押；至該不詳男子所
    駕之黃色挖土機，則於同日中午十二時許員警經告訴人請求第二次抵達現場前，
    為不明人士所駛離）。子○○及寅○○則於案發後，先後駕駛車牌號碼ＱＵ─二
    七○號之拖板車及以步行之方式抵達現場（其中，子○○係經由寅○○以一千二
    百元之代價電話聯絡僱請，先駕車抵達現場，欲將丑○○所駕之黃色挖土機載離
    現場；寅○○則於隨後趕抵現場瞭解案情），均經庚○○指為犯罪嫌疑人。嗣經
    檢察官於偵查中之九十一年四月十六日到場實施勘驗，並指示地政人員測量該田
    地遭盜挖之情形，測繪得土堆面積及窪地面積如附圖土地複丈圖及計算表所示（
    窪地之深度約七至八公尺，至實際遭載運走之砂石體積數量不詳）。
二、案經黃騰億、庚○○訴由臺中縣警察局大甲分局報告臺灣臺中地方法院檢察署檢
    察官偵查起訴。
    理  由
壹、有罪部分
一、訊據被告癸○○固不否認有如事實欄所載：自附表所示之期間起，以每日七千元
    或一萬元不等之代價，僱用或委請僱用寅○○、甲○○、丁○○及該姓名年籍不
    詳之成年男子等人，由寅○○提供藍色挖土機一輛，並以自己之費用轉僱請丑○○擔任司機，甲○○及丁○○則分別駕駛車牌號碼七Ｊ─三七六號及ＨＷ─九三
    七號之砂石車各一輛，該姓名年籍不詳之男子駕駛另黃色挖土機一輛，均依其指
    示，將機具搬運或駛至前揭土地後，由其於現場指示丑○○、該不詳之男子、甲○○及丁○○分別操作及駕駛上開機具及車輛；嗣為警查獲時，其與丑○○、甲○○及丁○○連同機具及車輛均在現場，僅該姓名年籍不詳之男子於員警抵達前
    先行逃逸等情。惟矢口否認有何竊盜或毀損之犯行，於警詢中辯稱：因告訴人庚○○系爭土地（按：癸○○誤認告訴人庚○○為系爭土地所有權人）田園荒廢未
    種作，雜草叢生，伊因借路通行，告訴人庚○○要求伊將田地鋪平以便日後種作
    ，伊乃無償為告訴人僱工鋪平田地（見核退卷第四十三頁、第四十四頁警詢筆錄
    ）；於檢察官訊問時辯稱：伊因幫案外人丙○○整地，須借道系爭土地通行，告
    訴人庚○○乃委請伊將系爭土地與另塊告訴人所有土地整為一塊地（見偵查卷第
    六十八頁至第六十九頁檢察官訊問筆錄）；於本院第一次審判期日辯稱：告訴人
    庚○○要求伊整地，伊整地時並沒有將砂石運走，因為當場的地勢高低不平，差
    距一米‧‧‧（見本院卷(一)第六十一頁審判筆錄）；於本院最後審判期日則辯稱
    ：因砂石車借道系爭土地通行，但土很軟，需要挖土鋪路，才有辦法通行，故於
    先前，有挖取告訴人田地內之土用以鋪路之行為，致有坑洞產生，至案發時，已
    係借道完畢後，伊僱工欲將系爭土地整地鋪平，並非欲另行挖取砂石等語（見本
    院卷(二)最後審判筆錄第三十六頁）。經查：
  (一)右揭事實，業據告訴人黃騰億、庚○○迭於警詢、檢察官訊問及本院審理中，指
    （證）述甚詳（告訴人黃騰億係於偵查中，提出書狀），且互核前後指（證）述
    均屬一致，並有告訴人黃騰億以書狀提出之現場相片十一張附卷可佐（附於偵查
    卷第七十八頁至第八十五頁）；
  (二)證人乙○○就其於九十年五月三十一日案發當日，何時及如何發現告訴人黃騰億
    所有（應有部分四分之一）系爭臺中縣大安鄉○○○段五○九之六地號土地，遭
    人駕駛挖土機及砂石車挖取田地內之砂石並來回載運，隨即以電話轉告告訴人庚○○，由庚○○前往臺中縣警察局大甲分局大安分駐所報案，因而查獲等情，亦
    據其於警詢、檢察官訊問持本院審理中，迭為指證甚明，且互核前後亦無任何矛
    盾之處（見核退卷第二十五頁警詢筆錄、偵查卷第九十八頁檢察官訊問筆錄、本
    院卷(一)第九十頁、第九十一頁所附檢察官訊問筆錄、第一五五頁至第一五八頁審
    判筆錄、本院卷(二)最後審判筆錄第十六頁至第二十四頁）；
  (三)告訴人黃騰億確為系爭土地應有部分四分之一之所有權人，亦有系爭土地之所有
    權狀影本一份在卷可稽（附於偵查卷第一○五頁）；
  (四)寅○○、甲○○、丁○○三人，如何自附表所示之期間起，經癸○○以每日七千
    元之代價僱用，由寅○○提供其所有藍色三菱ＳＫ二○○型小型挖土機一輛，甲○○、丁○○各自駕駛車牌號碼七Ｊ─三七六號及ＨＷ─九三七號之砂石車一輛
    ，寅○○另自行以每日一千五百元之代價僱用丑○○為前開挖土機司機，甲○○
    另受癸○○委託以每日一萬元之代價，代為僱請一姓名年籍不詳成年男子駕駛黃
    色大型挖土機一輛，均依癸○○之指示，於現場操作或駕駛上開機具與車輛，嗣
    為警查獲時，人、車與機具均在現場，僅該不詳男子先行逃逸、黃色大型挖土機
    於員警初次及第二次抵達現場間經不明人士趁隙駛離，另寅○○係於案發後經丑
    ○○通知抵達現場等情，除為被告癸○○所不否認外，並據共同被告寅○○、甲○○、丁○○及丑○○均供承屬實（甲○○雖否認受癸○○之託代為僱用該姓名
    年籍不詳、駕駛黃色挖土機之男子之事實，見核退卷第四十九頁反面警詢筆錄、
    本院卷(二)最後審判筆錄第四十三頁，惟依癸○○前後一貫之供述，見核退卷第四
    十五頁警詢筆錄、本院卷(二)最後審判筆錄第四十三頁，及甲○○供承：係伊將該
    名男子聯絡電話交予癸○○之事實，當可認癸○○所述：該名男子係伊請甲○○
    代為僱用之說，較合於真實。另丁○○雖否認為癸○○所僱用，稱：僅係至現場
    找甲○○聊天，惟癸○○自警詢以迄本院審理中，均不否認僱用丁○○之事實，
    見核退卷第四十五頁警詢筆錄、本院卷(二)最後審判筆錄第四十一頁，丁○○亦於
    最後陳稱：「有人叫我們，就去上工」等語，見本院卷(二)最後審判筆錄第四十五
    頁，足認丁○○亦為癸○○所僱用無訛）；
  (五)員警於受理告訴人庚○○報案後，分別於上午九時五十分許及中午十二時許，兩
    度抵達現場，當場查獲被告癸○○、甲○○、丁○○及共同被告丑○○等四人，
    並於第二次返抵現場後，扣得寅○○所有藍色挖土機及丑○○所有車牌號碼Ｂ三
    ─○八一七號之自用小貨車各一輛，嗣暫行發還，並繪有現場圖及攝有相片等情
    ，亦據證人即案發時到場處理之員警戊○○、辛○○與辰○○於本院九十三年四
    月八日審理中，到庭結證查獲過程甚詳（見本院卷(二)上開期日審判筆錄第十一頁
    至第三十一頁），並有扣押物品暫行發還保管單一紙、現場圖、現場相片影本分
    別附卷可稽（附於核退卷第二十六頁、第二十八頁反面至第二十九頁反面、偵查
    卷第四十八頁）；
  (六)此外，檢察官曾於偵查中之九十一年四月十六日到場實施勘驗，並指示地政人員
    測量該田地遭盜挖之情形，測繪得土堆面積及窪地面積如附圖土地複丈圖及計算
    表所示，窪地之深度以目測約達七至八公尺等情，亦有前開勘驗筆錄、土地複丈
    圖及計算表分別附卷可稽，並經到場實施測量之地政人員己○○到庭證述屬實。
  (七)被告癸○○雖以前詞置辯，惟：
  1.癸○○所稱：經受告訴人庚○○之託，為告訴人整地一事，迭為告訴人庚○○所
    否認，告訴人庚○○並於本院最後審判期日，到庭明確證稱：伊與癸○○並沒有
    親戚關係，係於八十九年十一月的時候，第一次看到癸○○，在見到癸○○之前
    ，系爭土地當時是辦理轉作，土地完好，並有種植牧草；八十九年十一月間某日
    晚上，伊之外甥（按：即證人壬○○，參告訴人庚○○及證人壬○○於本院九十
    二年四月十六日審判期日之陳述，見本院卷(一)第一五○至第一五一頁審判筆錄）
    帶癸○○來找伊，說癸○○要整地，所以要借用系爭土地通行，伊有同意，不過
    如果通過系爭田地將田埂弄壞的話，要將田埂修補好，伊並有跟癸○○說借用的
    時間不能超過一星期；伊並無同意別人在系爭土地上挖取土石，也不可能同意等
    語（見本院卷(二)最後審判筆錄第八頁至第九頁）；
  2.再癸○○迭稱：因先前砂石車借道系爭土地通行，但土很軟，需要挖土鋪路，故
    於先前，有挖取告訴人田地內之土用以鋪路之行為，致有坑洞產生等語。惟證人
    即案發時到場處理之員警戊○○及辛○○則均證稱：「（你當時在告訴人土地上
    ，有沒有看到任何道路或是正在修築道路的跡象？）沒有」、「（有沒有任何用
    土、石或沙堆積而成的直線，看似道路的痕跡？）沒有，從告訴人的田地往前或
    往後延伸都沒有看到」、「（在告訴人的田地周圍有沒有車輛行使經過的痕跡？
    ）沒有」（見本院卷(二)第一四○頁審判筆錄戊○○證言）、「（當天你有在告訴
    人田地上及周圍土地上，看到任何以土、石或沙堆積起來的道路痕跡？）看不太
    出來，因為現場都是一片泥濘」、「（告訴人周圍的田地有沒有任何車輛行使經
    過的痕跡？）沒有」等語（見本院卷(二)第一四七頁、第一四八頁審判筆錄辛○○
    證言）；
  3.另參諸證人丙○○之證言，其雖證稱確有於八十九年間委託被告癸○○為其整地
    之事實，然另稱：伊自九十年一月間，即開始在農地上種植（見本院卷(一)第七十
    六頁審判筆錄），復參諸其與被告癸○○間之整地契約書（影本附於本院卷(一)第
    六十四頁），亦約定癸○○「最遲應於九十年一期稻作播種前完竣」，足見被告
    癸○○所稱為丙○○整地，而需借道系爭土地通行一事，應屬九十年一月間以前
    之事；
  4.被告癸○○既未取得告訴人庚○○或其他任何系爭土地所有權人之同意，得以挖
    取系爭土地中之土（砂）石，即不得以任何名義挖取之，縱曾經取得借道通行之
    同意亦然。況被告癸○○為案外人丙○○整地而需通行系爭土地，已係八十九年
    底或九十年一月間之事，於案發之前，早已整地完成，如有因通行系爭田地而稍
    事修補之需，衡諸常理，亦應於為丙○○整地完成未久即加以進行，如何需拖延
    達數月之久？況系爭土地周圍未見有任何可通行之道路跡象、依卷附相片所示，
    土堆應係挖取後所堆置（如係自他處運來土石填平坑洞，應逕傾倒入坑洞即可）
    、甲○○、丁○○並無離去之跡象（如係自他處運來土石填平坑洞，應傾倒完後
    即可離去），均足見被告癸○○所稱：係僱工填平系爭土地、為告訴人整地等語
    ，顯與事實不合，而不可採。
  (八)綜上所述，本件事證明確，被告癸○○犯行堪以認定。
二、被告癸○○未經系爭土地任何所有權人之同意，擅自僱工採取田地內之土石，運
    往他處，依系爭土地之地目（原利用之情形）與卷附相片所示開挖後之情形，又
    可認系爭土地原合於耕作使用之狀況已遭破壞，足以生損害於包含告訴人黃騰億
    在內之土地所有權人，是核其所為，係犯刑法第三百二十條第一項之竊盜罪、第
    三百五十四條之損壞（他人土地）罪。其利用不知情（詳如後述）之寅○○、丑
    ○○、甲○○、丁○○及該姓名年籍不詳之成年男子等人，為其實施犯罪，為間
    接正犯。又其利用甲○○、丁○○駕駛砂石車來回載運數趟之行為，時間緊接，
    復僅侵害系爭土地所有權人一財產法益，為接續犯。而其所犯上開竊盜與損壞二
    罪間，有方法、目的之牽連關係，為牽連犯，應從一重之刑法第三百二十條第一
    項竊盜罪論處。又檢察官起訴意旨雖認被告癸○○竊取之砂石約達五千立方公尺
    ，然此部分既未經於偵查中囑託地政機關人員加以測量計算，復依卷附相片所示
    ，土堆之高度與窪地之深度，顯非各處均屬一致，如以目測推估計算，顯有失出
    失入之虞；且縱以起訴書計算之結果，與現場僅有兩輛砂石車來回搬運，而依證
    據資料顯示，該兩輛砂石車作業之時間尚不及一上午，亦難認癸○○已可竊取達
    五千立方公尺數量之砂石，是本院爰不就此部分竊取之砂石體積為具體數量之認
    定（僅參考計算所得之窪地面積、挖起之土堆面積、勘驗筆錄所載窪地深度、相
    片所示土堆約略之高度、砂石車之數量、證人乙○○證述砂石車已來回搬運之趟
    數等資料）。爰審酌被告癸○○犯罪之動機與目的在以不正當手段圖得不法財物
    ，其犯罪後未能坦承犯行，一再飾詞辯解，顯無悔意，惟其素行良好（並無任何
    前科紀錄，有臺灣高等法院被告全國前案紀錄表在卷可稽）、到案接受審判之態
    度尚佳，及其本件利用丑○○等人實施犯罪之時間久暫、所致生系爭土地之損害
    情形、犯罪後尚未回復原狀、亦未與包含告訴人黃騰億在內之任何被害人達成和
    解等一切情狀，予以量處如主文所示之刑，以示懲儆。
貳、無罪部分
一、公訴意旨另以：被告寅○○、甲○○、丁○○等三人，分別受癸○○所僱用，另
   被告子○○則受被告寅○○所僱用。寅○○、甲○○、丁○○及子○○等四人，
   連同另一名姓名年籍不詳之成年男子（起訴書未敘明係何人所僱用，經查係被告
   癸○○委請被告甲○○代為僱用，詳如前述），就以挖土機及砂石車竊取系爭土
   地砂石及損壞系爭土地之行為，與被告癸○○間，均具有犯意之聯絡與行為之分
   擔，均為共同正犯等語。
二、惟按，犯罪事實應依證據認定之，無證據不得認定犯罪事實；又不能證明被告犯
    罪者，應諭知無罪之判決；刑事訴訟法第一百五十四條第二項、第三百零一條第
    一項分別定有明文。
三、公訴人認：被告寅○○、甲○○、丁○○及子○○等四人，與被告癸○○，共同
    涉犯刑法第三百二十條第一項之竊盜罪及第三百五十四條之毀損罪，無非以：
    被告寅○○等四人涉嫌之事實，業據告訴人黃騰億、庚○○指訴歷歷，並經證
    人乙○○於偵查中到庭結證屬實，復有現場照片及臺中縣警察局大甲分局大安
    分駐所員警辛○○、戊○○繪製之查獲現場位置圖在卷可茲佐證；且被告癸○○所辯係告訴人庚○○要其前往整地一節，業為告訴人庚○○於警詢及偵查中所
    否認；另被告癸○○僱用被告寅○○、甲○○、丁○○，寅○○再僱用共同被
    告丑○○與被告子○○分別駕駛挖土機、砂石車、板車前往上址作業一節，業為
    渠等所不否認，是被告寅○○、甲○○、丁○○及子○○四人，自不得諉稱不知
    土地非被告癸○○所有云云，即得脫免渠等犯意之聯絡等，為其主要之論據。訊
    據被告寅○○、甲○○、丁○○及子○○四人，則均堅詞否認有何與被告癸○○
    共同為竊盜罪或毀損罪之犯行。被告寅○○辯稱：癸○○找伊調度挖土機，伊就
    提供挖土機叫丑○○去作，伊未曾到過現場施作，伊係於案發後，經丑○○通知
    始趕至現場瞭解案情，不意亦為告訴人指為犯罪嫌疑人等語；被告甲○○辯稱：
    伊僅係受僱駕駛砂石車載運土前往現場傾倒，欲填平土地，癸○○叫伊怎麼作就
    怎麼作，伊沒問地主何人，亦不知會觸法等語；被告丁○○初始辯稱：並非受僱
    ，僅係前往現場找甲○○聊天，嗣於最後改稱：伊僅係受僱，有工作就作等語（
    詳如前述）；被告子○○則辯稱：伊係於案發後，經寅○○以電話聯絡，以一千
    二百元之代價僱請伊駕駛板車前往現場，欲將丑○○駕駛之該藍色小型挖土機載
    離現場，不意亦遭告訴人指為犯罪嫌疑人等語。
四、經查：被告寅○○、甲○○、丁○○及子○○等四人，連同另已先行逃逸之不詳
    男子，依前開已明之事證，固有如事實欄所載：分別受被告癸○○或寅○○僱用
    後，提供挖土機並轉僱請共同被告丑○○擔任挖土機司機、駕駛砂石車或板車，
    於案發前後分別抵達現場，而連同所有或所駕機具與車輛，於兩次員警抵達現場
    時，為警查獲之事實（除該名逃逸之男子外），且為渠等所均不否認。惟：
  (一)被告子○○既係於案發後始經寅○○電話聯絡僱請，而駕駛板車到達現場，事前
    並未參與或幫助任何人為竊取砂石或損壞系爭土地之行為，亦無任何證據資料足
    資顯示其與已成立犯罪之癸○○間，有何犯意之聯絡或行為之分擔，自難認其有
    何竊盜或毀損罪之犯行，依首揭法條之規定，即應為其無罪判決之諭知。
  (二)被告寅○○（挖土機之所有人）、甲○○、丁○○（砂石車之駕駛人）三人，連
同經本院認定有罪之被告癸○○，及尚待審結之共同被告丑○○，既均否認有犯
    罪，自無從依上開共同被告彼此間之供述，得知渠等間存有犯意之聯絡，是本案
    之關鍵點，厥在於：1.挖土機之所有人或駕駛人，及砂石車之駕駛人，有無認識
    其所施作之地或所搬運之物，其所有權人為何之義務存在？此為評價上之問題；
    2.以本案之情形而論，被告寅○○、甲○○及丁○○三人，是否已實際認識到被
    告癸○○並非系爭土地之所有權人、未得土地所有權人之同意挖取土地或對於系
    爭土地並無任何權利可得主張，而有共同參與竊盜及毀損罪之犯行？此為事實認
    定之問題。本院認：1.依吾國現行之法令、社會生活之型態、商業交易之慣例，
    均無任何要求挖土機或砂石車之從業人員或所有者，於從事操作或駕駛上開機具
    與車輛前，需先確定其所施作之地或搬運之物，其所有權人為誰之規範義務存在
    ，是自不能認被告寅○○、甲○○及丁○○於受癸○○之僱用後，未進一步探求
    癸○○是否為真正之土地所有權人（或有其他權利），有任何違反法令或常情之
    處，更不能進一步課予對渠等其不利之（刑罰）法律效果；2.以本案之情形而論
    ，被告癸○○所僱請被告寅○○（丑○○）、甲○○、丁○○及另姓名年籍不詳
    之成年男子施作者，不過為挖取及搬運田地內砂石之行為，此行為純從外觀言，
    難認即具有不法性，亦無從即由被告癸○○之指示行為，即知被告癸○○已涉及
    不法，而本案復查無任何事證得以證明被告寅○○、甲○○及丁○○三人，於事
    前即已知悉被告癸○○之犯罪計畫，或已明其並非系爭土地之所有權人（未得土
    地所有權人之同意或並無任何權利可得主張），依無罪推定之原則及首揭法條之
    規定意旨，亦應為被告寅○○、甲○○、丁○○三人均無罪判決之諭知。
據上論斷，應依刑事訴訟法第二百九十九條第一項前段、第三百零一條第一項，刑法
第三百二十條第一項、第三百五十四條、第五十五條，罰金罰鍰提高標準條例第一條
前段，判決如主文。
本案經檢察官卯○○到庭執行職務。
中      華      民      國    九十三    年      五      月     十四     日
                          臺灣臺中地方法院刑事第六庭
                              審判長法  官  夏一
                                    法  官  簡源希
                                    法  官  鄧敏雄
右正本證明與原本無異。
如不服本判決，應於送達後十日內向本院提出上訴狀（須附繕本），上訴於臺灣高等
法院臺中分院。
                                    書記官
中    華    民    國      九十三      年       五      月     十四      日
附錄本案論罪科刑法條全文：
中華民國刑法第三百二十條第一項
意圖為自己或第三人不法之所有，而竊取他人之動產者，為竊盜罪，處五年以下有期
徒刑、拘役或五百元以下罰金。
中華民國刑法第三百五十四條
毀棄、損壞前二條以外之他人之物或致令不堪用，足以生損害於公眾或他人者，處二
年以下有期徒刑、拘役或五百元以下罰金。
附表：
┌──┬────┬─────┬────────┬────────────┐
│編號│ 姓  名 │僱  用 人 │代  價（新臺幣）│     行            為   │
├──┼────┼─────┼────────┼────────────┤
│一  │寅○○  │癸○○    │每日七千元      │提供挖土機、轉僱請丑○○│
│    │        │          │                │擔任挖土機司機，指示黃明│
│    │        │          │                │輝自90５起依癸○○現場│
│    │        │          │                │之指示，操作挖土機      │
├──┼────┼─────┼────────┼────────────┤
│二  │甲○○  │同右      │同右            │於90５查獲當日上午，於│
│    │        │          │                │現場依癸○○之指示，駕駛│
│    │        │          │                │砂石車載運砂石          │
├──┼────┼─────┼────────┼────────────┤
│三  │丁○○  │同右      │同右            │同右                    │
├──┼────┼─────┼────────┼────────────┤
│四  │丑○○  │寅○○    │每日一千五百元  │依寅○○之指示，自90５│
│    │        │          │                │起依癸○○現場之指示，操│
│    │        │          │                │作挖土機（90５休息一日│
│    │        │          │                │）                      │
├──┼────┼─────┼────────┼────────────┤
│五  │（不詳）│甲○○（受│ 每日一萬元     │於90５查獲當日上午，於│
│    │        │癸○○之託│                │現場依癸○○之指示，操作│
│    │        │代為僱用）│                │黃色大型挖土機          │
├──┼────┼─────┼────────┼────────────┤
│六  │子○○  │寅○○    │一千二百元      │於90５案發後，抵達現場│
│    │        │          │                │，欲將丑○○操作之挖土機│
│    │        │          │                │載離現場                │
└──┴────┴─────┴────────┴────────────┘
